臺灣高等法院高雄分院刑事判決　　　　 94年度上易字第592號
上　訴　人　臺灣屏東地方法院檢察署檢察官
被　　　告　庚○○
上列上訴人因被告詐欺案件，不服臺灣屏東地方法院94年度簡上
字第79號中華民國94年7 月14日第一審判決（聲請簡易判決處刑
案號：臺灣屏東地方法院檢察署94年度偵字第1889號，移送併辦
：同署94年度偵字第2634號），提起上訴，暨移送併案審理（臺
灣屏東地方法院檢察署94年度偵字第3312號、第19140 號，臺灣
士林地方法院檢察署94年度偵字第7688號），本院判決如下：
    主  文
原判決撤銷。
庚○○共同連續意圖為自己不法之所有，以詐術使人將本人之物
交付，處有期徒刑捌月。
    事  實
一、庚○○明知其並無電腦網路遊戲「古惑人生」之虛擬裝備道
    具（實則為電磁紀錄），亦無意自他處取得該等虛擬裝備道
    具轉讓他人，竟因缺錢花用，而基於意圖為自己不法所有之
    概括犯意（其中附表編號7 部分，與李國榮有犯意聯絡），
    於附表所示時間、地點及以該手法，向己○○、辛○、壬○○（聲請簡易判決處刑書誤載為劉寬偉）、甲○○、戊○○
    、丁○○（聲請簡易判決處刑書誤載為周修偉）、丙○○、
    乙○○等人，誆稱欲出售該等裝備道具，致己○○等人陷於
    錯誤，而將如附表所示金額交付庚○○，或匯入庚○○所指
    定之金融機構帳戶內，庚○○計詐得新臺幣（以下同）17萬
    9,500 元。嗣己○○等人因未能取得上開裝備道具，始知受
    騙。
二、案經屏東縣警察局潮州分局報告臺灣屏東地方法院檢察署檢
    察官聲請簡易判決處刑暨移送臺灣屏東地方法院、本院併案
    審理。
    理  由
一、程序方面─
    被告庚○○（以下簡稱被告）所犯係死刑、無期徒刑、最輕
    本刑為3 年以上有期徒刑以外之罪，於本院準備程序及審判
    期日，均就被訴事實為有罪之陳述，經審判長告知簡式審判
    程序之旨，並聽取當事人之意見後，裁定進行簡式審判程序
    ，合先敘明。
二、認定犯罪事實所憑證據及理由─
    上開犯罪事實，業經被害人己○○於警詢（見高雄縣政府警
    察局刑案偵查卷宗第4 、5 頁）、辛○於警詢（見潮州分局
    潮警刑字第0940012429號卷第4 、5 頁）、壬○○於警詢（
    見同前潮州分局卷第6 、7 頁）、甲○○於警詢（見同前潮
    州分局卷第8 、9 頁）、戊○○於警詢（見94偵6413號卷第
    10至14頁）、丁○○於警詢（見同前潮州分局卷第11、12頁
    ）、丙○○於警詢（見潮州分局潮警刑字第0940001459號卷
    第3 、4 頁）、乙○○於警詢（見潮州分局潮警刑字第0940
    001307號卷第3 至5 頁）指述明確，及證人李國榮於偵訊中
    證稱：「伊於94年4 月13日晚上有帶一個人去庚○○家，有
    看到那個人拿錢給庚○○，後來庚○○叫伊去網咖，說會打
    電話給伊，告訴伊古惑人生的帳號及密碼，替他完成交易，
    後來庚○○打電話給伊，要伊快走，伊就騎機車轉進巷子內
    回家，那個人是開車跟著伊，伊這樣作，算是有幫助庚○○
    」等語在卷（見94偵2704號卷第13、14頁）；復有己○○所
    提郵政國內匯款執據1 紙（見高雄縣政府警察局刑案偵查卷
    宗第6 頁）、戊○○所提中華郵政公司自動櫃員機儲戶交易
    明細表1 紙（見94偵6413號卷第18頁）、被告書立予辛○之
    切結書1 紙（見潮州分局潮警刑字第0940012429號卷第20頁
    ）在卷可憑；並經被告於警詢、偵訊、原審、本院自白不諱
    （見潮州分局潮警刑字第0940012429號卷第1 至3 頁，94偵
    6413號卷第23頁，94偵2704號卷第14、15頁，原審簡上卷第
    22頁，本院卷第33、43至45頁）。是本件事證已明，被告犯
    行洵堪認定。
三、論罪及撤銷改判之理由─
  (一)核被告所為，係犯刑法第339 條第1 項詐欺取財罪。被告與
    李國榮就附表編號7 所示之犯罪事實，有犯意聯絡及行為分
    擔，為共同正犯。被告8 次詐欺取財行為，時間緊接、手法
    相同，所犯基本構成要件亦相同，顯係出於概括犯意反覆為
    之，為連續犯，以詐欺取財一罪論。公訴人雖僅就附表編號
    2 、3 、4 、6 所示之犯罪事實聲請簡易判決處刑，惟其餘
    如附表編號1 、5 、7 、8 所示部分，與起訴部分有連續犯
    之裁判上一罪關係，為起訴效力所及，本院自得併予審判。
  (二)原判決以被告罪證明確，予以論罪科刑，固非無見。惟被
    告所犯如附表編號1 、5 所示之詐欺取財犯行部分，與其餘
    詐欺取財犯行有連續犯之裁判上一罪關係，業如前述，原判
    決未及審酌。如附表編號7 所示犯行，被告與李國榮有犯
    意聯絡及行為分擔，為共同正犯，原判決認被告係單獨犯之
    。原判決漏引罰金罰鍰提高標準條例第1 條前段，均有未
    洽。檢察官依起訴不可分原則，就原判決未及審酌部分提起
    上訴，請求併予審判，為有理由；且原判決另有上開違誤之
    處，自應由本院將原判決撤銷改判。
四、科刑及沒收之理由─
    爰審酌被告正值青壯年，不思循正當方式賺取所需，好逸惡
    勞，多次詐欺他人財物，且前有詐欺取財前科，有臺灣高等
    法院被告前案記錄表在卷可案，惡性非輕，惟犯後坦承犯行
    ，態度尚稱良好等一切情狀，量處有期徒刑8 月，以資懲儆
    。
五、被告前於93年3 月8 日至93年4 月13日以出售網路遊戲虛擬
    寶物之方式，計8 次詐欺取財他人財物，經臺灣屏東地方法
    院於94年1 月31日以93年度簡上字156 號判處有期徒刑5 月
    確定，有該案判決書在卷可稽（見本院卷第頁55、56頁）。
    雖被告於該案之犯罪手法與本件相同，惟犯罪時間距本件附
    表編號1 所示之犯罪時間已相隔有9 月，時間上已非緊接，
    自難認被告係基於概括犯意而為，尚無連續犯之適用，併此
    說明。
六、適用法律之依據：
  (一)刑事訴訟法第369 條第1 項前段、第364 條、第273 條之1
    第1 項、第299 條第1 項前段。
  (二)刑法第28條、第56條、第339 條第1 項
  (三)罰金罰鍰提高標準條例第1 條前段。
本案經檢察官姜麗儒到庭執行職務。
中　　華　　民　　國　　94　　年　　11　　月　　4 　　日
                  刑事第七庭    審判長法  官  莊飛宗
                                      法  官  黃憲文
                                      法  官  曾逸誠
以上正本證明與原本無異。
不得上訴。
中　　華　　民　　國　　94　　年　　11　　月　　4 　　日
　　　　　　　　　　　　　　　　　　　書記官  郭蘭蕙
附表：
┌──┬────┬────┬─────┬───┬───────┐
│編號│行為人  │犯罪時間│犯罪手法  │被害人│詐得金額      │
│    │        │犯罪地點│          │      │取得方式      │
├──┼────┼────┼─────┼───┼───────┤
│1 　│庚○○  │94年1 月│以電話向陳│己○○│1 萬元        │
│　　│　　　　│27日下午│信翰謊稱出│      │由己○○匯入不│
│　　│        │4 時17分│售電腦線上│　　　│知情之謝泯峰帳│
│　　│        │許      │遊戲「古惑│　　　│戶            │
│　　│        │屏東縣潮│人生之虛擬│　　　│　            │
│    │        │州鎮○○○○○道具」│　　　│　　　　      │
│    │        │路40號  │          │      │              │
├──┼────┼────┼─────┼───┼───────┤
│2 　│庚○○  │94年2 月│以電話向楊│辛○　│3 萬7,000元　 │
│　　│　      │11日下午│晟謊稱出售│　　　│由辛○直接交付│
│　　│　　　　│9 時10分│電腦線上遊│　　　│庚○○        │
│　　│        │許      │戲「古惑人│　　　│　            │
│　　│        │屏東縣潮│生之虛擬裝│　　　│　            │
│    │        │州鎮○○○○道具」，│      │　            │
│    │        │里盛春路│後見面交易│      │　            │
│    │        │40號　  │          │      │　　　　      │
├──┼────┼────┼─────┼───┼───────┤
│3 　│庚○○  │94年2 月│以電話向劉│壬○○│3 萬2,000元　 │
│　　│　　　　│12日下午│憲偉謊稱出│　　　│由壬○○直接交│
│　　│        │1 時30分│售電腦線上│　　　│付庚○○      │
│　　│        │許      │遊戲「古惑│　　　│　            │
│　　│        │屏東縣潮│人生之虛擬│　　　│　            │
│    │        │州鎮○○○○○道具」│      │　　　　      │
│    │        │路40號  │，後見面交│      │　　　　      │
│    │        │　　　　│易        │      │              │
├──┼────┼────┼─────┼───┼───────┤
│4 　│庚○○  │94年2 月│以電話向伍│甲○○│2 萬5,000元　 │
│　　│　　　  │16日下午│凌青謊稱出│　　　│由甲○○直接交│
│　　│　　　　│6 時許  │售電腦線上│　　　│付庚○○      │
│　　│        │屏東縣潮│遊戲「古惑│　　　│　            │
│　　│        │州鎮四春│人生之虛擬│　　　│　            │
│    │        │路40號  │裝備道具」│      │　            │
│    │        │　　　　│，後見面交│      │　            │
│    │        │　　　　│易        │      │　　　　      │
├──┼────┼────┼─────┼───┼───────┤
│5 　│庚○○  │94年2 月│以電話向林│戊○○│3 萬1,500元　 │
│　　│　　　　│18日下午│俊琳謊稱出│　　　│由戊○○匯款不│
│　　│        │18時14分│售電腦線上│　　　│知情之鄭政發帳│
│　　│        │許      │遊戲「古惑│　　　│戶            │
│　　│        │屏東縣潮│人生之虛擬│　　　│　            │
│    │        │州鎮○○○○○道具」│      │　            │
│    │        │路40號  │          │      │　　　　      │
├──┼────┼────┼─────┼───┼───────┤
│6 　│庚○○  │94年2 月│以電話向周│丁○○│9,000元　     │
│　　│　　　　│20日下午│修群謊稱出│　　　│由丁○○直接交│
│　　│        │2 時許  │售電腦線上│　　　│付庚○○      │
│　　│        │屏東縣潮│遊戲「古惑│　　　│　            │
│　　│        │州鎮四春│人生之虛擬│　　　│　            │
│    │        │路40號  │裝備道具」│      │　            │
│    │        │　　　　│，後見面交│      │　            │
│    │        │　　　　│易        │      │　　　　      │
├──┼────┼────┼─────┼───┼───────┤
│7   │庚○○  │94年4 月│以電話向吳│丙○○│1 萬元        │
│　　│李國榮  │13日下午│良賢謊稱出│　　　│由丙○○直接交│
│　　│　　　　│8 時25分│售電腦線上│　　　│付庚○○      │
│　　│        │許屏東縣│遊戲「古惑│　　　│　            │
│　　│        │潮州鎮四│人生之虛擬│　　　│　            │
│    │        │春路40號│裝備道具」│      │　            │
│    │        │　　　　│，再由李國│      │　            │
│    │        │　　　　│榮帶同吳良│      │　　　　      │
│    │        │        │賢至上開四│      │　　　　      │
│    │        │        │春路40 號 │      │              │
│    │        │        │處，丙○○│      │              │
│    │        │        │將1 萬元交│      │              │
│    │        │        │付庚○○後│      │              │
│    │        │        │，謊稱李國│      │              │
│    │        │        │榮將至網咖│      │              │
│    │        │        │移轉裝備，│      │              │
│    │        │        │而李國榮於│      │              │
│    │        │        │前往網咖途│      │              │
│    │        │        │中則乘隙逃│      │              │
│    │        │        │逸        │      │              │
├──┼────┼────┼─────┼───┼───────┤
│8 　│庚○○  │94年4 月│以電話向池│乙○○│2 萬5,000元　 │
│　　│　　　  │17日上午│明雄謊稱出│　　　│由乙○○直接交│
│　　│　　　　│7 時許  │售電腦線上│　　　│付庚○○      │
│　　│        │屏東縣潮│遊戲「古惑│　　　│　            │
│　　│        │州鎮四春│人生之虛擬│　　　│　　　　      │
│    │        │路40號  │裝備道具」│      │              │
│    │        │　　　　│，後見面交│      │              │
│    │        │　　　　│易        │      │              │
└──┴────┴────┴─────┴───┴───────┘
附錄本案論罪科刑法條：
刑法第339 條第1 項：
意圖為自己或第三人不法之所有，以詐術使人將本人或第三人之
物交付者，處5 年以下有期徒刑、拘役或科或併科1,000 元以下
罰金。
